【裁判字號】    89,交易,82
【裁判日期】    890427
【裁判案由】    過失傷害
【裁判全文】
臺灣嘉義地方法院刑事判決                          八十九年度交易字第八二號
    公  訴  人  臺灣嘉義地方法院檢察署檢察官
    被      告  乙○○
右列被告因過失傷害案件，經檢察官提起公訴（八十八年度偵字第七四四六號），本
院判決如左：
    主  文
乙○○因過失傷害人，處有期徒刑貳月，如易科罰金，以佰元折算壹日。
    事  實
一、乙○○於民國八十八年十月十日晚間十一時三十分許，駕駛車牌號碼ＳＣ─一二
    ○五號自用小客車，沿嘉義縣民雄鄉○○村○○○路自牛稠溪往頭橋方向由西向
    東方向行駛；丙○○（另行審結）則駕駛車牌號碼ＲＱ─七五九三號自用小客車
    ，沿同村工業五路往金世界由北向南方向行駛。詎二人駛至工業一路與工業五交
    岔路口時，乙○○原應注意汽車行經閃光黃燈號誌交岔路口時，駕駛人應注意減
    速慢行，並注意安全及小心通過；丙○○則應注意汽車由支線道駛出時，應暫停
    讓幹道車輛優先通行，認為安全時，方可繼續行駛，以避免發生事故之危險，而
    依當時情形，路況及視距均良好，又無不能注意之情事，乙○○竟未減速慢行，
    猶以時速五十公里車速行駛，丙○○則未暫停讓幹道車輛優先通行，致丙○○所
    駕駛前開車輛右側車身與乙○○所駕駛前開自用小客車發生擦撞後衝至路角邊，
    復撞及對向沿工業五路由南向北方向駛至欲右轉彎，而由甲○○所駕駛之ＭＢＶ
    ─四○三號重機車，致其人車倒地，甲○○因而受有臉部挫傷、右足第五蔗骨骨
    折等傷害。又乙○○、丙○○於肇事後，並未逃逸，且於有偵查犯罪職權之該管
    公務員到場處理尚未知悉何人為肇事者之前，自動向嘉義縣警察局民雄分局民興
    派出所警員丁○○自承駕車肇事，自首並接受調查及裁判。
二、案經乙○○、丙○○自首及由甲○○訴由嘉義縣警察局民雄分局報請臺灣嘉義地
    方法院檢察署檢察官偵查起訴。
    理  由
一、訊據被告乙○○固對其於右揭時、地駕車與共同被告丙○○所駕自小客車發生擦
    撞，致共同被告丙○○所駕駛前開車輛復撞及告訴人甲○○所駕駛之重機車致告
    訴人因而受傷等事實坦承不諱，惟辯稱：其當時有減速並剎車，且係共同被告丙○○開車撞及其車，並非其撞及共同被告丙○○所駕駛之自小客車云云。但查：
（一）右揭事實業據告訴人於警訊時、偵查時及本院調查時指述歷歷，核與共同被告
      丙○○於警訊時、偵查時及本院調查時供述情節相符，並經證人即嘉義縣警察
      局民雄分局民興派出所警員丁○○於本院調查時到庭結證明確，復有道路交通
      事故調查報告表一份、現場照片六張、診斷證明書一份復於警卷可稽，另有台
      灣省嘉雲區車輛行車事故鑑定委員會八十九年二月十一日嘉鑑字第八九○五七
      號函及所附鑑定意見書在卷可資佐證。
（二）被告乙○○駕駛車牌號碼ＳＣ─一二○五號自用小客車，沿嘉義縣民雄鄉○○
      村○○○路自牛稠溪往頭橋方向由西向東方向行駛；共同被告丙○○則駕駛車
      牌號碼ＲＱ─七五九三號自用小客車，沿同村工業五路往金世界由北向南方向
      行駛。詎前開二車途經肇事時地發生擦撞後，共同被告丙○○所駕駛自用小客
      車，復撞及對向沿工業五路由南向北方向駛至欲右轉彎，而由甲○○所駕駛之
      重機車肇事。因而被告乙○○所駕駛自用小客車車頭凹損，共同被告丙○○所
      駕駛自用小客車車身右側凹損，告訴人所騎乘重機車左、右側凹損；且共同被
      告丙○○所駕駛自用小客車行向為設有閃光號誌之支線道，被告乙○○所駕駛
      自用小客車行向為閃光黃燈，現場遺有剎車痕，而前開二車撞擊點在交岔路口
      中心等情，有前揭道路交通事故調查報告表可稽。共同被告丙○○供稱：「：
      ：：我覺得我應可以安全駛過該路口，但我駛過路口中心點，但尚未駛過路口
      ，就被乙○○快速駛來的ＳＣ─一二○五號自小客車頭撞上：：：」、「時速
      每小時四十公里：：：」等語（見警卷第四頁）；被告乙○○則供稱當時其車
      速為時速五十公里（見警卷第二頁），是堪認共同被告丙○○所駕駛自用小客
      車由支線道駛出未暫停讓幹道車輛優先通行，認為安全時，方可繼續行駛，致
      右側車身與被告乙○○所駕駛自用小客車擦撞後，復撞及對向右轉由告訴人所
      騎乘重機車肇事，應為肇事主因；而被告乙○○所駕駛自用小客車行經閃光黃
      燈號誌交岔路口，顯未減速慢行並注意安全，仍以時速五十公里車速行駛，致
      與共同被告丙○○所駕駛自用小客車擦撞後，共同被告丙○○所駕駛自用小客
      車復撞及對向由告訴人所騎乘重機車肇事，應為肇事次因；告訴人駕駛重機車
      ，右轉時遭已肇事失控之共同被告丙○○所駕駛自用小客車撞及，應無肇事因
      素，殆無疑問。
（三）按汽車行至交岔路口時，支線道車應暫停讓幹道車先行；且汽車行經閃光黃燈
      號誌交岔路口，應減速慢行，注意安全，小心通過，道路交通標誌標線號誌設
      置規則第二一一條第一項第一、二款分別定有明文。被告乙○○係合法考領有
      駕駛執照之人，此業據被告於警訊時供述在卷，是其對於上開規定自應知之甚
      稔；而肇事當時係晴天，視距良好，路況亦為乾燥、無缺陷、無障礙物之路面
      ，此有前揭調查報告表可憑，顯見被告乙○○當時並無不能注意之情事，其竟
      應注意能注意而疏未注意減速慢行並注意安全，仍以時速五十公里車速行駛，
      ，肇致本件事故，為肇事次因，業如前述，自應負過失罪責甚明。本件送請臺
      灣省嘉雲區車輛行車事故鑑定委員會對本件肇事事故之責任鑑定，亦同此認定
      ，有該委員會前開八十九年二月十一日嘉鑑字第八九○五七號函及所附鑑定意
      見書可憑。又告訴人確因本件車禍受有前開傷害，已如前述，則被告之過失行
      為與告訴人之傷害間，顯有相當因果關係。
（四）綜上所述，被告所辯，無非事後圖卸刑責之詞，並不足採，本件事證明確，被
      告犯行洵堪認定。
二、核被告乙○○所為，係犯刑法第二百八十四條第一項前段之過失傷害罪。查被告
    乙○○於肇事後仍留在現場，並於警方到場處理且尚未知悉何人為肇事者前，主
    動向警員自承駕車肇事，自首並接受調查及裁判乙節，業據證人即承辦警員丁○○於本院調查時到庭結證明確，自應依刑法第六十二條前段自首之規定減輕其刑
    。爰審酌被告乙○○之素行資料、為肇事次因應負部分過失責任與告訴人所受之
    傷害尚非輕微，及犯罪後尚未與告訴人達成和解且未坦承犯行之犯後態度等一切
    情狀，量處如主文所示之刑，並諭知易科罰金之折算標準。
三、據上論斷，應依刑事訴訟法第二百九十九條第一項前段，刑法第二百八十四條第
    一項前段、第六十二條前段、第四十一條，罰金罰鍰提高標準條例第一條前段、
    第二條，判決如主文。
本案經檢察官廖家陽到庭執行職務。
中      華      民      國    八十九    年      四      月    二十七    日
                                臺灣嘉義地方法院刑事第一庭
                                    法  官    陳    卿    和
右正本證明與原本無異。
如不服本判決，應於判決送達後十日內向本院提出上訴狀( 應附繕本 )。
中      華      民      國    八十九    年      四      月    二十七    日
                                    書記官    何    杉    禧
附錄法條：
刑法第二百八十四條第一項：
因過失傷害人者，處六月以下有期徒刑、拘役或五百元以下罰金，致重傷者，處一年
以下有期徒刑、拘役或五百元以下罰金。


司法院資訊處製作；財團法人民間司法改革基金會備份。
